臺灣花蓮地方法院刑事判決
111年度易字第123號
公  訴  人  臺灣花蓮地方檢察署檢察官
被      告  洪乃汶


上列被告因妨害自由等案件，經檢察官提起公訴（110年度偵字
第5998號），被告就被訴事實為有罪之陳述，本院改依簡式審判
程序審理，判決如下：
    主  文
洪乃汶犯如附表各編號所示之罪，各處如附表主文欄所示之刑。
應執行拘役壹佰日，如易科罰金，以新臺幣壹仟元折算壹日。　
    事  實
一、洪乃汶與邵○華因感情糾紛而對邵○華與黃○美交往一事心生
    不滿，竟為下列行為：
　㈠基於公然侮辱及恐嚇之犯意，於民國110年7月29日14時56分
    許，以社群軟體Instagram（下稱IG）暱稱「─huan***」（
    暱稱詳卷），在不特定多數人均得共見之限時動態上刊登：
           
　　        
　　等文字訊息。又於當日16時41分許，接續上開恐嚇之犯意，
    以通訊軟體messenger傳送「媽的黃○美我跟妳講，幹妳娘妳
    身邊朋友在幫我妳信不信，幹妳娘我連邵○華我他媽的直接
    砍死都會，幹妳娘，他媽連妳也是啊，幹你娘媽的，出門都
    給我小心點，幹妳娘媽的廢物」、「有錢他媽還趕快還一還
    啦，幹妳娘家裡不是很有錢，媽的，阿現在衝三小，問妳啦
    ，幹妳娘」等加害邵○華、黃○美生命、身體之語音訊息予黃
    ○美，黃○美因而心生恐懼，且造成其人格及尊嚴遭受貶損嗣
    。於當日23時45分許，黃○美上網瀏覽上開限時動態訊息後
    ，即連同前述語音訊息轉知邵○華，邵○華因而心生畏懼，致
    生危害於安全，且感受到名譽遭受貶損。
  ㈡另基於公然侮辱之犯意，於110年8月8日下午某時，再度以IG
    暱稱「─huan***」（暱稱詳卷），在不特定多數人均得共見
    之限時動態上刊登：
     　　
　　等足以貶損邵○華、黃○美人格及尊嚴之文字，造成其等名譽
    受損。嗣於當日17時53分許，黃○美上網瀏覽上開限時動態
    訊息並轉知邵○華，始知悉上情。  
  ㈢另基於恐嚇之犯意，接續於110年11月8日11時4分許，以臉書
    暱稱「Yu **** 」（暱稱詳卷）透過通訊軟體messenger，
    傳送：　　               
　　        
　　；於同日11時49分許，以邵**（姓名詳卷）之手機，透過通
    訊軟體messenger，傳送：　　               
           
　　等加害邵○華生命、身體安全之文字予邵○華，致其因而心生
    恐懼。
  ㈣另基於公然侮辱之犯意，於110年8月8日12時53分前某時許，
    以臉書帳號「洪***」（暱稱詳卷），於個人網頁上刊登： 
      
     　　
　　等足以貶損邵○華、黃○美人格及尊嚴之文字，造成其等名譽
    受損。嗣由真實姓名不詳臉書帳號「陳語**」（暱稱詳卷）
    之人，再予以轉貼在臉書個人網頁上，邵○華、黃○美瀏覽後
    始悉上情。
  ㈤又基於恐嚇之犯意，於110年11月9日1時前某時，再度以IG暱
    稱「─huan***」（暱稱詳卷），在不特定多數人均得共見之
    限時動態上刊登：
　     　
　　等加害邵○華生命、身體安全之文字予邵○華，嗣邵○華於111
    年11月9日1時許瀏覽至上開文字，因此心生恐懼。
二、案經邵○華、黃○美訴由臺中市政府警察局第二分局報告臺灣
    臺中地方檢察署檢察官陳請臺灣高等檢察署檢察長移轉臺灣
    花蓮地方檢察署檢察官偵查起訴。
    理  由
一、程序部分：
    本案被告洪乃汶所犯係死刑、無期徒刑、最輕本刑為3年以
    上有期徒刑以外之罪，其於本院準備程序中對被訴事實為有
    罪之陳述，經法官告知被告簡式審判程序之旨，並聽取檢察
    官、被告之意見後（見本院卷第110至111頁），由本院依刑
    事訴訟法第273條之1第1項之規定，裁定改依簡式審判程序
    審理。
二、認定犯罪事實所憑證據及理由：
　㈠上揭犯罪事實，業據被告於警詢、偵查直承在案（見偵二卷
    第21至23頁），復於本院準備程序及審理中自白不諱（見本
    院卷第110頁、119頁），核與證人即告訴人邵○華、黃○美於
    警詢及偵訊中之證述情節相符（見偵一卷第15至16頁、第頁
    21至25頁、第59至61頁；偵二卷第45至49頁、第83至87頁
　　警卷第15至19頁），並有被告傳送予告訴人黃○美之語音之
    譯文及照片暨臺灣花蓮地方檢察署檢察官110年12月15日勘
    驗筆錄、被告之臉書個人資訊首頁照片、IG帳號「─huan***
    」個人資訊首頁照片、IG帳號「─huan***」限時動態貼文截
    圖照片、告訴人2人陳報狀所附之臉書帳號「陳**」所轉貼
    被告訊息之截圖照片、限時動態貼文截圖照片、邵**之訊息
    照片（見偵一卷第37至43、第69至73頁、第85頁至第107頁
    ；偵二卷第13頁）附卷可稽，足認被告上開任意性自白確與
    事實相符，堪以採信。
　㈡至被告關於犯罪事實一、㈠之犯罪時間，起訴書雖記載為「11
    0年7月29日23時45分前」，惟觀之上述IG限時動態截圖照片
    （見警卷第43頁），貼文下方記載「下午2：56」，堪認被
    告此部行為時間應為「110年7月29日14時56分許」，惟起訴
    書上開記載無礙於辨別本案起訴犯罪事實同一性，本院逕予
    更正及補充，併此敘明。綜上，本案事證明確，被告前揭犯
    行洵堪認定，應予依法論科。
三、論罪科刑部分：
　㈠就犯罪事實一、㈠部分，核被告所為，係犯刑法第305條之恐
    嚇危害安全罪、同法第309條第1項之公然侮辱罪。按所謂接
    續犯之包括一罪，係指數行為於同時同地或密切接近之時地
    實施，侵害同一法益，各行為之獨立性極為薄弱，依一般社
    會健全概念，在時間差距上，難以強行分開，在刑法評價上
    ，以視為數個舉動之接續施行，合為包括之一行為予以評價
    ，較為合理，則屬接續犯，而為包括之一罪（最高法院86年
    臺上字第3295號判例意旨參照）。而刑法上一行為而觸犯數
    罪名之想像競合犯，其存在之目的，在於避免對於同一不法
    要素過度評價，則自然意義之數行為，得否評價為法律概念
    之一行為，應就客觀構成要件行為之重合情形、主觀意思活
    動之內容、所侵害之法益與行為間之關聯性等要素，視個案
    情節依社會通念加以判斷。查，被告分別於時間密切接近之
    111年7月29日14時56分許、同日16時41分許，張貼限時動態
    及傳送語音等恐嚇訊息，侵害告訴人邵○華、黃○美之法益，
    各行為之獨立性極為薄弱，依一般社會觀念難以強行分離，
    應視為數個舉動之接續施行包括於一行為予以評價，為接續
    犯，應論以一罪，起訴書認此部分應予分論併罰，容有誤會
    。另觀諸被告於111年7月29日14時56分許所張貼之限時動態
    內容，同時夾雜穢語及恫嚇性之用詞，難以率然分割公然侮
    辱及恐嚇危安之部分，應視為一整體行為進行評價。從而，
    被告此部行為應係以一行為同時觸犯恐嚇危害安全罪及公然
    侮辱罪，為異種想像競合犯，應依刑法第55條規定，從一重
    以恐嚇危害安全罪處斷。被告以一行為，同時恐嚇告訴人邵
    ○華、黃○美，係屬一恐嚇行為侵害數被害人法益之同種想像
    競合犯，應從一重處斷，起訴書認此部分亦應予分論併罰，
    同有誤會，特此敘明。
  ㈡就犯罪事實一、㈡㈣部分，核被告所為，均係犯刑法第309條第
    1項之公然侮辱罪。被告係以一行為同時對告訴人邵○華、黃
    ○美犯公然侮辱罪，核屬同種想像競合犯，應從一重論以一
    傷害罪處斷。
  ㈢就犯罪事實一、㈢㈤部分，核被告所為，均係犯刑法第305條之
    恐嚇危害安全罪。其中，犯罪事實一、㈢部分，被告係於密
    切接近時間，傳送恐嚇訊息予告訴人邵○華，各行為之獨立
    性極為薄弱，且侵害同一法益，依一般社會觀念難以強行分
    離，應視為數個舉動之接續施行，包括於一行為予以評價，
    為接續犯，應論以一罪。
  ㈣被告所犯上開各罪，犯意各別，行為互殊，應予分論併罰。
  ㈤爰以行為人責任為基礎，審酌被告為具有一定智識之成年人
    ，當知在現代網際網路具有資訊快速傳播之特性，本應諸於
    理性、和平之態度使用，然卻僅因與告訴人邵○華感情糾紛
    ，無視告訴人2人之名譽及享有平和生活之權益，恣意在不
    特定多數人得以共見共聞之社群平台，發表或傳送足以貶損
    他人名譽及心生懼怕之訊息，對於告訴人2人名譽及身心安
    寧均已形成之負面影響，欠缺尊重他人法益之觀念，濫用其
    言論自由權及現代科技所帶來之便利，其犯罪動機、目的及
    手段均無可取，且迄今仍未能取得告訴人2人原諒，行為殊
    值非難。惟姑念被告犯後終能坦承犯行，其犯後態度，尚非
    全無可取之處，並考量被告係因感情因素，未能控制情緒致
    罹刑章之犯罪動機，及其以網路發表文字之散布深度及廣度
    之犯罪手段，及侵害告訴人2人之程度，兼衡被告於本案前
    ，無其他刑事犯罪紀錄，甫以被告患有持續性憂鬱症，有憂
    鬱情緒的適應障礙（見偵一卷第109頁），及其於本院自述
    之學歷、職業、家庭生活情形及經濟狀況等生活狀況等一切
    情狀（見本院卷第120頁），分別量處如主文所示之刑，並
    均諭知易科罰金之折算標準。復考量被告所犯上開罪刑之行
    為罪質、間隔時間、行為態樣非及難重複性程度等情狀，分
    別定其應執行刑如主文所示，併諭知如易科罰金之折算標準
    。
據上論斷，刑事訴訟法第273條之1第1項、第299 條第1項前段，
刑法第305 條、第309條第1項、第55條前段、第41條第1項前段
、第51條第6款，刑法施行法第1條之1第1項。
本案經檢察官林英正提起公訴、檢察官黃曉玲到庭執行職務。
中　　華　　民　　國　　111 　年　　11　　月　　24　　日
　　　　　　　　　刑事第五庭    法　官　劉孟昕
以上正本證明與原本無異。
如不服本判決應於收受送達後20日內向本院提出上訴書狀，並應
敘述具體理由。其未敘述上訴理由者，應於上訴期間屆滿後20日
內向本院補提理由書(均須按他造當事人之人數附繕本)「切勿逕
送上級法院」。告訴人或被害人如對於本判決不服者，應具備理
由請求檢察官上訴，其上訴期間之計算係以檢察官收受判決正本
之日期為準。
因疫情而遲誤不變期間，得向法院聲請回復原狀。
中　　華　　民　　國　　111 　年　　11　　月　　24　　日

                                書記官  丁妤柔
附表：
編號 犯罪事實 主文 1 事實欄一、㈠ 洪乃汶犯恐嚇危害安全罪，處拘役肆拾伍日，如易科罰金，以新臺幣壹仟元折算壹日。 2 事實欄一、㈡ 洪乃汶犯公然侮辱罪，處拘拾伍日，如易科罰金，以新臺幣壹仟元折算壹日。 3 事實欄一、㈢ 洪乃汶犯恐嚇危害安全罪，處拘貳拾伍日，如易科罰金，以新臺幣壹仟元折算壹日。 4 事實欄一、㈣ 洪乃汶犯公然侮辱罪，處拘役貳拾日，如易科罰金，以新臺幣壹仟元折算壹日。 5 事實欄一、㈤ 洪乃汶犯恐嚇危害安全罪，處拘役貳拾伍日，如易科罰金，以新臺幣壹仟元折算壹日。